【裁判字號】    97,交聲,2962
【裁判日期】    971215
【裁判案由】    交管條例聲異
【裁判全文】
臺灣板橋地方法院交通事件裁定        97年度交聲字第2958號
                                    97年度交聲字第2962號
                                    97年度交聲字第2963號
原處分機關  交通部公路總局臺北區監理所板橋監理站
異  議  人
即受處分人  甲○○
上列異議人即受處分人因違反道路交通管理處罰條例案件，對於
交通部公路總局臺北區監理所板橋監理站民國97年10月3 日所為
之處分（第41-C00000000號、第41-C00000000號、第41-C000000
00號），聲明異議，本院裁定如下：
    主  文
異議均駁回。
    理  由
一、按「汽車駕駛人在禁止臨時停車處所停車者，處新台幣六百
    元以上一千二百元以下罰鍰」，道路交通管理處罰條例第56
    條第1 項第1 款定有明文。又按禁止臨時停車線，用以指示
    禁止臨時停車路段，該標線為紅色實線，道路交通標誌標線
    號誌設置規則第169 條亦有所明文。而所謂「汽車」，係指
    在道路上不依軌道或電力架線而以原動機行駛之車輛（包括
    機器腳踏車），首揭條例第92條第1 項所授權訂立之道路交
    通安全規則第2 條第1 項第1 款亦有明文規定。故機車駕駛
    人如有上開在禁止臨時停車處所停車之違規情形，亦有首揭
    處罰規定之適用，當不待言。
二、原處分機關認異議人即受處分人甲○○所有之車牌號碼899-
    CGE 號重型機車，於民國96年12月17日上午8 時59分許、同
    年月19日下午4 時11分許、同年月20日下午1 時56分許，先
    後在臺北縣中和市○○路166 號前劃有紅線之路段停車，涉
    有道路交通管理處罰條例第56條第1 項第1 款之違規，嗣經
    警逕行製單舉發後，爰依上開法律規定，於97年10月3 日以
    第41-C00000000號、第41-C00000000號、第41-C00000000號
    各裁罰異議人罰鍰新台幣（下同）1,200 元（合計3,600 元
    ）在案，此有臺北縣政府警察局舉發違反道路交通管理事件
    通知單、原處分機關違反道路交通管理事件裁決書影本各3
    份附卷可按。
三、聲明異議意旨略以：異議人並未收到郵局掛號文件（按：應
    指警方之舉發違規通知單），導致過期繳納，使異議人權益
    受損。爰聲明異議，請求撤銷上開裁決云云。
四、經查，異議人所有之前揭機車於上開時、地先後違規停放之
    事實，有警方之採證違規照片3 幀附卷可稽，並為異議人所
    不爭執，應堪認屬為真。至異議人雖辯稱其並未收到警方之
    舉發違規通知單云云。然查，警方逕行製單舉發異議人涉有
    前揭違規停車之行為後，業已將各該舉發違規通知單交由郵
    政機關送達，嗣於郵務人員送達至異議人位於臺北縣新店市
    ○○街59之3 號2 樓之住所時，因未獲會晤異議人本人，亦
    無可受領文書之同居人、受雇人或應送達處所接收郵件人員
    ，郵務人員遂將上開各該舉發違規通知單於97年1 月9 日、
    同年月16日均寄存於異議人送達地之郵政機關即永安郵局（
    56支局），並均作送達通知書2 份，1 份黏貼於異議人住居
    所門首，1 份則置於異議人住居所信箱或其他適當位置，此
    有中華民國郵政交寄大宗掛號函件存根影本、臺北縣政府警
    察局送達證書影本各3 份在卷為憑，故上開各該舉發違規通
    知單業已分別於97年1 月9 日、同年月16日發生送達之效力
    （參照行政程序法第74條）。職是，上開各該舉發違規通知
    單既已依法送達異議人，異議人自不得再以其未收到該等舉
    發違規通知單為辯；而異議人猶未於期限前逕行繳納違規罰
    鍰，原處分機關當得依法對異議人裁罰，其理甚屬灼然。
五、綜上所述，異議人既先後三次將其所有之前揭車輛停放於劃
    有紅線之路段，確屬在禁止臨時停車之處所停車甚明，原處
    分機關審酌違規情節，均處以異議人法律規定額度內之罰鍰
    1,200 元（合計3,600 元），自屬有據。異議人仍執詞聲明
    異議，洵無理由，本院當應裁定駁回。
六、結論：依道路交通管理處罰條例第87條第2 項、道路交通案
    件處理辦法第19條，裁定如主文。
中    華    民    國    97    年    12    月    15    日
                  交通法庭      法  官  陳信旗
以上正本證明與原本無異。
如不服本裁定，應於送達後5 日內向本院提出抗告狀。
                                書記官  陳昭綾
中    華    民    國    97    年    12    月    15    日


司法院資訊處製作；財團法人民間司法改革基金會備份。
